---
format:
  html:
    toc: false
---

# Datos {.unnumbered}

```{r}
#| label: carga-paquetes
#| echo: false
#| message: false
#| warning: false

library(DT)
```

El mapa se elaboró a partir de un conjunto de datos de entrada contenidos en archivos geoespaciales, vectoriales y raster, los cuales se listan seguidamente.

```{r}
#| label: definicion-fuentes-datos
#| echo: false
#| message: false
#| warning: false

datos <- data.frame(
  Archivo = c(
    "areas-silvestres-protegidas.gpkg", "'Cobertura forestal 2021.shp'", "cultivo-cafe-2017-2018.gpkg",
    "cultivo-cana-2020.gpkg", "cultivo-palma-2019.gpkg", "cultivo-pastos-2019.gpkg", 
    "cultivo-pastos-2020.gpkg", "cultivo-pina-2019.gpkg", "cultivos-2017.gpkg",
    "fincas_Bananeras.shp", "MC21_RECLASIFICADO_IPCC_9_7_2024.tif", "patrimonio-natural-estado.gpkg", 
    "Red_Vial_Nacional.shp", "registro-nacional-humedales.gpkg"
  ),
  Fuente = c(
    "SINAC (SNIT)", "SINAC", "ICAFE",
    "LAICA", "MOCUPP-PRIAS (SNIT)", "MOCUPP-UCR (SNIT)",
    "MOCUPP-UCR (SNIT)", "MOCUPP-PRIAS (SNIT)", "IGN",
    "", "Secretaría REDD+", "SINAC (SNIT)",
    "", "SINAC (SNIT)"
  ),  
  Tipo = c(
    "Vectorial", "Vectorial", "Vectorial",
    "Vectorial", "Vectorial", "Vectorial",
    "Vectorial", "Vectorial", "Vectorial",
    "Vectorial", "Raster", "Vectorial",
    "Vectorial", "Vectorial"
  ),
  Comentarios = c(
    "", "", "",
    "Se generó al fusionar archivos de varias regiones", "", "",
    "", "", "",
    "", "Contiene varias capas (zonas urbanas, suelo desnudo, bosques, cuerpos de agua, etc.)", "",
    "", ""
  )
)
```

```{r}
#| label: despliegue-datos
#| echo: false
#| message: false
#| warning: false

datos |>
  datatable(rownames = FALSE,
            options = list(
              pageLength = 14,
              language = list(url = '//cdn.datatables.net/plug-ins/1.10.11/i18n/Spanish.json')
            ))
```

Algunos archivos se descargaron de servicios web publicados por diferentes instituciones y presentados en el [Sistema Naional de Información Territorial (SNIT)](https://www.snitcr.go.cr/). Otros fueron entregados directamente por las instituciones.